【裁判字號】    88,自,464
【裁判日期】    890509
【裁判案由】    傷害
【裁判全文】
臺灣板橋地方法院刑事判決                          八十八年度自字第四六四號
    自  訴  人  丙○○
    被      告  甲○○
                戊○○
右列被告因傷害案件，經自訴人提起自訴，本院判決如左：
    主  文
甲○○、戊○○共同傷害人之身體，各處罰金伍仟元，如易服勞役均以參佰元折算壹
日，均緩刑貳年。
    事  實
一、甲○○與戊○○乃母女關係，於民國八十八年八月十三日十五時三十分許，丙○○受雋邦股份有限公司（下稱雋邦公司）委託，至台北縣土城市○○路一０七號
    前，欲將甲○○以其夫賴坤秀名義向雋邦公司以附條件買賣分期付款所購買，未
    依約繳款之車號Ｔ四ˍ０三０二號自用小客車取回拖走，甲○○欲加阻止而與丙○○爭搶該車鑰匙，戊○○及另一不詳姓名之成年女子見狀即趨前，三人共同基
    於傷害之犯意聯絡，與丙○○互毆（丙○○傷害部分業據台灣高等法院判處拘役
    伍拾日確定），由戊○○及該名不詳姓名之成年女子自後抓住丙○○，並毆打其
    背部，甲○○則以雙手搥打丙○○前胸及以手指甲抓傷其下頸部，致丙○○受有
    左前胸擦傷四處各長六×一公分、下頸部近前胸部擦傷一處長六公分、左臂擦傷
    四處各長六×一公分、右臂擦傷兩道四×一公分、一×一公分等傷害。
二、案經被害人丙○○提起自訴。
    理  由
一、訊據被告甲○○、戊○○均矢口否認有傷害丙○○之犯行，並辯稱：八十八年八
    月十三日下午三時許在案發現場，發現自訴人強行拖吊Ｔ四ˍ０三０二號自小客
    車，而上前詢問，並告知此車輛分期付款已繳至八月底，請自訴人出具吊車證明
    或法院強制執行命令，自訴人無法提出即腦差成怒不分青紅皂白將車輛鑰匙強行
    奪去，並夥同丁○○拳打腳踢被告，致被告多處受傷，被告在自訴人施用暴力不
    法毆擊時，並未反擊云云。惟查：（一）右揭事實業據被害人丙○○指訴稱：「
    八十八年八月十三日下午三點三十分，受雋邦公司委任，前往土城市○○路一０
    七之一號前拖吊Ｔ四ˍ０三０二號小轎車，當時我們已經架好車子，甲○○說她
    是賴坤秀的妻子，要上車清東西，她竟發動車子要將車開走，當時車子已經架好
    ，這樣做很危險，我當時站在右前車門勸她下車，她不聽又要倒車，因此我將車
    子鑰匙取下，可能因此觸怒她，所以她叫事務所二個女人出來打我，一個是戊○○，另一個不知名，兩人自後抓住我，從背面打我背部，甲○○下車搶我鑰匙，
    我抓得很緊，她搶不去，就抓我脖子，打我胸部，致脖子、胸前、手臂受有抓傷
    。」，核與證人丁○○本院八十八年十二月二十八日審理時結證稱：「我當天第
    一天上班，跟隨我拖吊車老闆乙○○到現場，甲○○要搶丙○○的車鑰匙，搶不
    到，事務所裡面又出來兩名女子，其中一個是在庭上的戊○○，另一個不知名，
    那兩名女子抓住丙○○，並且有打他，甲○○繼續搶車鑰匙，還用手抓丙○○的
    脖子並且也有用打的」；及證人乙○○本院八十九年一月六日審理中亦結證稱：
    「我是丙○○請我去拖車，我架好車後，我就上駕駛座，甲○○說要上車去清東
    西，後來發動車子，丙○○將鑰匙拔下，甲○○來搶丙○○的鑰匙，後來從事務
    所也出來戊○○及另一名成年女子，年紀和賴女差不多，一人一邊拉住丙○○的
    手，甲○○還一邊破口大罵，一邊打丙○○。」等語相符，並有驗傷診斷書一件
    附卷可稽。該診斷書載有丙○○「左前胸擦傷四處各長六×一公分、下頸部近前
    胸部擦傷一處長六公分、左臂擦傷四處各長六×一公分、右臂擦傷兩道四×一公
    分、一×一公分」等傷害，推定致傷原因及兇器種類「疑為指甲抓傷」，亦與被
    害人指訴其受被告甲○○以指甲抓傷等情節相符。由此可見，被害人丙○○之指
    訴非虛，應可信為真實。（二）另證人張麗冠於八十八年十二月二十八日本院審
    理中雖結證稱：甲○○被丁○○按在地上，我有看到打的動作，甲○○在掙扎，
    戊○○在旁邊叫著不要打我媽媽，並且拉她媽媽起來，其未見被告二人毆打丙○○等語。惟查，被害人丙○○左前胸、下頸部近前胸部處、左臂、右臂等處確受
    有擦傷之傷害，理由已如前述，且證人張麗冠到達現場時已見「一群人扭打在一
    起」，可見證人張麗冠並未全程目睹，自不能以其片斷見聞所為之證詞為被告未
    毆打丙○○之證據。被告等空言否認犯行乃屬卸責之詞，非可採信。本件事證明
    確，被告等傷害犯行均堪認定。
二、核被告二人所為，均係犯刑法第二百七十七條第一項之傷害罪。被告甲○○、戊○○與另一不詳姓名之成年女子間，有犯意聯絡及行為分擔，為共同正犯。爰審
    酌被告等之品性、犯罪之動機、目的、手段，被害人所受僅係擦傷之皮肉傷，傷
    害程度輕微及犯罪後之態度等一切情狀，分別量處如主文所示之刑，並諭知易服
    勞役之折算標準。又查被告等均未曾受有期徒刑以上刑之宣告，有台灣高等法院
    檢察署刑案紀錄簡覆表在卷可憑，經此罪刑宣告當知警惕，應無再犯之虞，本院
    認所宣告之刑以暫不執行為適當，併予宣告各緩刑二年，以啟自新。
據上論斷，應依刑事訴訟法第二百九十九條第一項前段、第三百四十三條、刑法第二
十八條、第二百七十七條第一項、第四十二條第二項、第七十四條第一款、罰金罰鍰
提高標準條例第一條、第二條，判決如主文。
中      華      民      國      八十九      年      五      月    九    日
                                  臺灣板橋地方法院刑事第一庭
                                      法  官  毛崑山
右正本證明與原本無異。
如不服本判決，應於判決送達後十日內，向本院提出上訴狀。
                                      書記官  章宏萱
中      華      民      國      八十九      年      五      月    十    日


司法院資訊處製作；財團法人民間司法改革基金會備份。
